【裁判字號】    99,中交簡上,679
【裁判日期】    991104
【裁判案由】    公共危險
【裁判全文】
臺灣臺中地方法院刑事判決         99年度中交簡上字第679號
上  訴  人
即  被  告  甲○○
上列上訴人因被告公共危險案件，不服本院民國99年6月8日99年
度中交簡字第1152號刑事簡易判決（檢察官聲請簡易判決處刑案
號：99年度速偵字第1945號），提起上訴，本院管轄第二審合議
庭判決如下︰
    主      文
上訴駁回。
    犯罪事實及理由
一、本案經本院合議庭審理結果，認第一審簡易判決所認定被告
    甲○○之犯罪事實及其所憑之理由、證據暨論罪科刑之法條
    均無不當，爰引用本院第一審刑事簡易判決書、檢察官聲請
    簡易判決處刑書（如附件所示）中關於認定被告甲○○犯罪
    事實及其所憑之理由、證據暨論罪科刑之法條部分之記載。
二、上訴人即被告甲○○上訴意旨略稱：原審判決過重，其因經
    濟問題，無力承擔，請求予以從輕量刑等語。惟按刑罰之量
    定，固屬法院自由裁量之職權行使，但仍應審酌刑法第57條
    所列各款事由及一切情狀，為酌量輕重之標準，並非漫無限
    制，在同一犯罪事實與情節，如別無其他加重或減輕之原因
    ，下級審法院量定之刑，亦無過重或失輕之不當情形，則上
    級審法院對下級審法院之職權行使，原則上應予尊重（最高
    法院85年度臺上字第2446號判決參照）。按刑法第185條之3
    服用毒品、麻醉藥品、酒類或其他相類之物，不能安全駕駛
    動力交通工具而駕駛者，處 1 年以下有期徒刑、拘役或科
    或併科15萬元以下罰金。而本案原審審酌被告甲○○明知酒
    精成分對人之意識、控制能力具有不良影響，超量飲酒後會
    導致對週遭事物之辨識及反應能力較平常狀況薄弱，因而酒
    後駕車在道路上行駛，對往來之公眾及駕駛人自身皆具有高
    度危險性，竟仍於酒後騎乘機車，因不勝酒力，不慎自摔，
    經警前往察看後測得其呼氣酒精濃度達每公升1.26毫克，漠
    視自己及公眾行之安全，自屬可議，惟幸未造成他人傷亡，
    及犯後坦承犯行，知所悔悟等一切情狀後，判處被告甲○○
    有期徒刑4月，並斟酌本案犯罪情節之輕重，及被告甲○○
    之經濟狀況、智識程度等情，諭知以新臺幣1,000元折算1日
    之易科罰金折算標準其認事用法均無違誤，量刑尚難認有過
    輕之不當情形。是上訴人指稱原審量刑過重，即無理由，應
    予以駁回。
據上論斷，應依刑事訴訟法第455條之1第1項、第3項、第368條
、第373條，判決如主文。
本案經檢察官乙○○到庭執行職務。
中    華    民    國    99    年    11    月    4    日
                  刑事第18庭    審判長法  官  郭書豪
                                      法  官  胡芷瑜
                                      法  官  林世民
上正本證明與原本無異。
本件不得上訴。
                                      書記官  紀俊源
中    華    民    國    99    年    11    月    4    日
附錄論罪科刑法條：
中華民國刑法第185條之3
服用毒品、麻醉藥品、酒類或其他相類之物，不能安全駕駛動力
交通工具而駕駛者，處 1 年以下有期徒刑、拘役或科或併科 15
萬元以下罰金。

司法院資訊處製作；財團法人民間司法改革基金會備份。
